臺灣高等法院臺中分院刑事判決　　　　94年度上易字第1154號
檢　察　官　臺灣彰化地方法院檢察署檢察官
被　　　告　丙○○
上列上訴人因詐欺案件，不服臺灣彰化地方法院94年度易字第
280號中華民國94年7月13日第一審判決（起訴案號：臺灣彰化地
方法院檢察署93年度他字第1635號），提起上訴，本院判決如下
：
    主  文
原判決撤銷。
丙○○意圖為自己不法之所有，以詐術使人將本人之物交付，處
有期徒刑伍月，如易科罰金，以參佰元折算壹日。
    事  實
一、丙○○明知其資力不佳，已無清償能力，竟意圖為自己不法
    之所有，於民國92年8月13日上午，在彰化縣員林鎮○○路
    吉祥證券公司內，向在觀看股票行情之甲○○佯稱：伊因翌
    日須繳交股票交易金額，否則會違約交割，於2、3天後股票
    出售後即予清償等語，向甲○○詐借新台幣（下同）10萬5
    千元，致使甲○○陷於錯誤，不疑有他，乃約丙○○於同日
    下午至其位於彰化縣員林鎮○○街106巷85號住處，當場交
    付現金1千元，及乙紙面額10萬4千元、付款人為中國信託商
    業銀行員林分行、發票日期92年8月13日、票據號碼為CAO18
    8961號之支票予丙○○，丙○○並於翌日（即同年月14日）
    如數兌領。詎丙○○事後並未依約清償上開借款，復避不見
    面，甲○○始知受騙。
二、案經甲○○訴由彰化縣警察局員林分局報請臺灣彰化地方法
    院檢察署檢察官偵查起訴。
    理  由
一、被告丙○○經傳未到庭，然其於原審坦認曾於前揭時、地，
    以股票交割為由，向告訴人借款10萬5千元，惟矢口否認有
    何詐欺之犯行云云。經查：上開事實，業據告訴人丙○○於
    警、偵訊中指訴綦詳，並有告訴人所簽發面額10萬4千元、
    付款人為中國信託商業銀行員林分行、發票日期92年8月13
    日、票據號碼為CAO 188961號之支票影本附卷可稽，而稽之
    前述支票，該紙支票係於92年8月14日14時57分提示，且據
    被告於偵查中之供述，該紙支票背面兌領人之簽名確係被告
    所親簽無誤（見93年度偵字第9047號卷第17頁），是被告向
    告訴人借款10萬5千元之事實，應可確認。次查，被告於原
    審準備程序中先辯稱：其因股票交割，透過告訴人向綽號「
    阿添」之男子借款，嗣「阿添」向伊索討，告訴人就先開票
    借伊還款，又伊係以「黃啟」之名義在金鼎證券公司員林
    分公司設立股票帳戶，所借款項亦匯入「黃啟」設於華南
    商業銀行員林分行之帳戶，伊並無詐欺之意云云，惟經原審
    向金鼎綜合證券股份有限公司員林分公司函查結果，「黃啟
    」迄93年4月6日始至該公司開戶進行股票交易，此有該公
    司94年5月13日回函暨客戶基本資料查詢各1件在卷可憑，且
    原審另向華南商業銀行員林分行函查，「黃啟」雖於該行
    設有活期儲蓄存款帳戶，然於92年8月間並無資金往來資料
    ，此亦有華南商業銀行員林分行94年6月7日回函1件在卷可
    佐；又於原審審理中，經提示上開資料予被告表示意見，被
    告復改稱上開借款係要償還伊積欠友人之債務，伊並請告訴
    人匯到其友人之帳戶云云，惟經質之其友人姓名、匯款帳戶
    為何？被告卻始終支吾以對，甚而沉默不語。是由前述，堪
    認被告向告訴人借款時所謂股票交割之說，應係被告為取得
    借款所實施之欺瞞手段。再參酌被告於原審審理中供承其於
    92 年間經濟狀況已然不佳，土地、房屋均遭法院查封拍賣
    乙情，顯見本件被告於向告訴人借款當時，應已欠缺償債能
    力，其猶編造股票交割之說向告訴人詐借款項，事後復未按
    期清償，更避不見面，被告於借款之際即存有不法所有之意
    圖至為灼然，從而，本件事證業已明確，被告犯行堪以認定
    。
二、核被告所為，係犯刑法第339條第1項之詐欺取財罪。原審予
    被告論科，固非無見，惟查被告犯罪後，迄未與告訴人和解
    ，且避不見面，顯見其犯後不知悔改，檢察官上訴意旨以原
    審僅量處被告有期徒刑二月，尚嫌過輕等情，為可採取，應
    由本院將原判決撤銷改判，爰審酌被告犯罪之動機、手段、
    所生危害，及犯後態度不佳等一切情狀，量處如主文第2項
    所示之刑，並諭知易科罰金之折算標準，以示懲儆。
三、被告經合法傳喚，無正當理由不到庭，應不待其陳述，逕行
    判決。
據上論結，應依刑事訴訟法第369條第1項前段、第364條、第299
條第1項前段、第371條，刑法第339條第1項、第41條第1項前段
，罰金罰鍰提高標準條例第1條前段、第2條，判決如主文。
本案經檢察官乙○○到庭執行職務。
中　　華　　民　　國　　94　　年　　10  　月　　17　　日
                刑事第四庭  審判長法　官　洪　耀　宗
                                  法　官　劉　登　俊
                                  法　官　陳　欣　安
上列正本證明與原本無異。
不得上訴。
                                  書記官　阮　正　枝
中　　華　　民　　國　　94　　年　　10　　月　　18　　日
　　　　　　　　　　　　　　　　　　　　　　　　　　　Ｆ
